【裁判字號】    92,聲再,291
【裁判日期】    920725
【裁判案由】    聲請再審
【裁判全文】
臺灣高等法院刑事裁定                            九十二年度聲再字第二九一號
    再審聲請人
    即受判決人    甲○○
右列聲請人因聲請再審案件，對於本院九十二年度上訴字第一三九六號，中華民國九
十二年六月十九日第二審確定判決（起訴案號：台灣台北地方法院檢察署九十年度偵
字第一三七九八號、第二二九七七號），聲請再審，本院裁定如左：
    主  文
再審之聲請駁回。
    理  由
一、聲請意旨略稱：按不得上訴於第三審之案件，就足生影響判決之重要證據漏未審
    酌者，得依刑事訴訟法第四百二十一條規定聲請再審，緣(1)本件不動產買賣係八
    十九年十月二十八日訂約當天就點交，此由不動產契約「第二十二條其他約定事
    項(四)以八十九年十月二十八日為水電、地價稅、房屋稅起算日」即可知，原審漏
    未審酌誤認是尾款交付日八十九年十二月六日為點交日，(2)屋前長度十三公尺之
    違建，並非被告所建，是告訴人陳金滿所建，此有違建拆除通知單可證，惟原審
    漏未審酌，卻誤認是被告所建，(3)屋旁五九平方公尺之違建，是鐵皮、鐵架所搭
    建，後聲請人以十二萬元補貼告訴人，是原審認定此違建屬高附加價值，亦有違
    誤，(4)按聲請人要告訴人買一個小保險時間係在八十九年十一月六日，非在八十
    九年十月二十八日簽訂契約前，從而告訴人所交付之八萬元係為告訴人自已搭建
    之屋前十三公尺新違建，與聲請人屋旁之九五平方公尺違建無關，是無「購買保
    險，使告訴人誤信違建能解決，而將屋高價出售」之詐術，為此主張有重要證據
    漏未審酌而聲請再審。
二、經查：
    (1)原審以買賣契約第六條約定「尾款支付日」依現狀點交，而尾款支付日為八十
      九年十二月六日，從而認定八十九年十二月六日為交屋日，其就何時交屋之證
      據，已經詳加審酌，至於為何不採用「第二十二條其他約定事項(四)，乃是證據
      取捨問題，非屬重要證據漏未審酌事項。
    (2)屋旁五十九平方公尺違建，為聲請人所搭建，八十九年十月二十四日已被通知
      要拆除，此為聲請人所明知，按五十九平方公尺違建屬車庫性質，雖搭建車庫
      質材為鐵架、鐵皮等物，價值非高，惟車庫所占用之土地，價值則頗鉅，從而
      原審認五十九平方公尺屬於高附加價值，並非無據，聲請人主張五十九平方公
      尺違建無高附加價值，此屬證據取捨證據力之問題，並非重要證據漏未審酌，
      至於前面增建十三公尺長度違建，本在聲請人出售房地使用權範圍內，就房地
      附加價值，並無重大影響，無論是聲請人或告訴人搭建，與告訴人有無因聲請
      人施用詐術高估不動產價值，並無關連，故屋前十三公尺長度違建，是何人所
      建，非屬本案之足以影響判決之重要證據，自無漏未審酌之問題。
    (3)關於告訴人何時交付八萬元予聲請人一節，因原審並未認定聲請人此部分涉及
      詐欺犯行，原審所認定之聲請人詐欺行為係使告訴人誤以為房地所附違建有高
      附加價值，而陷於錯誤高估不動產買賣價金，與聲請人簽訂買賣契約，聲請人
      因此詐得高於實際價值甚多之價金，是告訴人何時交付八萬元一節，即非屬本
      案足以影響判決之重要證據漏未審酌。
三、綜上所述，聲請人所主張之事由，均非屬「足以影響判決結果之重要證據漏未審
    酌」事項，爰依同法第四百三十四條第一項，裁定如主文。
中      華      民      國    九十二    年      七      月    二十五    日
                              臺灣高等法院刑事第十八庭
                                  審判長法  官  吳      敦
                                        法  官  吳  明  峰
                                        法  官  劉  慧  芬
右正本證明與原本無異。
不得抗告。
                                        書記官  鎖  瑞  嶺
中      華      民      國    九十二    年      七      月    二十五    日


司法院資訊處製作；財團法人民間司法改革基金會備份。
